# 备考报表编制过程中的问题

提问人：伶伶 ~ ！！ XIN 时间：2017-05-11 16:12:41
A公司在 2016 年 10 月收购了子公司B构成重大资产重组， 2017 年由于特殊业务，需要2015-2016编制备考报表，假设该收购在 2015年初已经完成，根据当时的评估报告确认增值（与 2016 年收购时的增值金额有差异），根据收购方案确认商誉（与 2016 年 10 月份收购时计算的商誉有差）， 2016 年编制备考报表的时候如果延续 2015 年的合并抵消分录，那么备考报表的商誉和资本公积等科目均和正常年报的报表有差异， 问： 1.这种重大资产重组发生在备考报表的期间，编制备考报表时有没有特殊要求？ 2.这种差异如何处理？

回答人：chenyiwei
这种情况比较特殊，建议首先确定备考报表的编制基础，即是否需要假设该重大资产重组在 2015 年初已经完成。
一般理解，如果是 2017 年内筹划新的重大交易而需要编制备考报表，而筹划中的新的重大交易和 2016 年 10 月收购B公司的重大资产重组没有关联，则为了突出筹划中的新交易对A公司合并报表层面财务状况和经营成果的影响，不建议在备考报表中假设 2016 年 10 月收购B的交易在 2015 年初就已完成，而只是假设目前筹划中的新交易在 2015 年初已经完成。这样做的好处是：报表使用者将备考报表与 2015 、 2016 年度的法定报表对比之后就可以很容易地看出该筹划中的新交易对A公司合并报表层面财务状况和经营成果的影响程度。如果将此处A收购B的交易也一并向前模拟，反而不容易直观地看出该新交易的影响，备考报表的作用就要大打折扣。
如果是基于其他原因要求提供A公司的备考合并报表，且明确需以假设该重组交易在 2015 年初完成为前提，则如项目组所述，因为备考报表的编制基础与真实发生的交易不同，所以导致发生差异也是自然的。对此只能在编制基础中注意做好说明和提示。